# 政府资源股如何核算？

提问人：vanaya 时间：2014-02-26 16:04:10
水电企业，政府要求在公司新设的电站持有10%的干股（资源股），而这10%干股出资的钱，由其他股东以货币资金支付给当地政府财政部门或其国资公司，然后由财政部门或国资公司作为新公司的注册资金投入，验资为实收资本。以后其他股东增资时，也要同样给政府10%的股份。 也就是说送钱给政府，政府拿来出资。 这笔钱该如何入账： 是作为捐赠支出？还是确认为无形资产（专营权？）、长期待摊费用？又或是计入新公司的电站项目成本？

回答人：chenyiwei
你说的是否为股东的会计处理？ 因为给政府 10 ％的“资源干股”是当地政府的强制性规定，因此对股东而言，是取得在水电项目公司中的股权所必须发生的支出，从会计角度看可以资本化计入长期股权投资成本（尽管从经济实质上看是政府摊派）。 另外，由于该规定是明确已知的，因此企业在做出对该地水电项目的投资决策时应已考虑了该因素的影响，我理解该项摊派支出计入投资成本，在出资完成的时点上，理论上应不会导致对项目公司的长期股权投资账面价值超出可收回金额。

提问人：vanaya 时间：2014-02-26 19:19:39
计入投资成本也合理，不过出资方在编合并报表时，投资成本和净资产之间还是有一个差额，这个差额还是要考虑怎么处理。

回答人：chenyiwei
建议将该差额在合并报表层面分摊到该项目公司的大坝、机组等固定资产中，在使用寿命内增加其折旧额。对项目公司不建议确认商誉，而且该项目公司也不是通过企业合并获得的子公司。